【裁判字號】    95,交聲,758
【裁判日期】    951229
【裁判案由】    聲明異議
【裁判全文】
臺灣高雄地方法院刑事裁定             95年度交聲字第758號
原處分機關  高雄市政府
異  議  人
即受處分人  甲○○
上列受處分人因違反道路交通管理處罰條例案件，對於高雄市政
府95年10月25日所為之處分（高市府交裁字第32-B00000000號）
聲明異議，本院裁定如下：
    主  文
異議駁回。
    理  由
一、異議意旨略以：異議人於民國95年10月14日因酒後騎乘機車
    行經高雄市○○路翠亨南路被舉發違規，經原處分機關以其
    違反道路交通管理處罰條例第35條第3 項規定，處以罰鍰新
    台幣（下同）6 萬元，並吊銷其駕駛執照，3 年內禁考。惟
    查，異議人前次係駕駛聯結車（異議狀誤載為「汽車」）違
    規遭吊扣駕駛執照1 年，於96年1 月18日到期，乃係禁止其
    於該期間內不得駕駛聯結車（異議狀誤載為「汽車」）而言
    ，然本次係因騎乘機車遭違規舉發，非同等級車輛，要與道
    路交通管理處罰條例（下稱處罰條例）第35條第3 項之處罰
    要件乃指駕駛同等級車輛而再有違反同條第1 項情形有間，
    是原處分並非合法，因而聲明異議云云。
二、查本件異議人曾於95年1 月5 日因酒駕違規，經裁處罰鍰52
    ,500 元 及執行吊扣職業聯結車駕駛執照1 年，吊扣期間自
    95年1 月19日至96年1 月18日止；異議人於上開吊扣期間內
    ，另於95年10月14日22時9 分許，在高雄市○○○路與小港
    路路口，因飲酒後騎乘車號OMT －565 號重型機車，經高雄
    市政府警察局小港分局員警攔檢，並以呼氣酒精濃度測試器
    測得呼氣中酒精濃度達每公升0.41毫克，當場以異議人違反
    處罰條例第35條第1 項規定，以高市警交字第B00000000 號
    舉發違反道路交通管理事件通知單舉發，並經異議人當場簽
    收在案等情，均為異議人其所是認，且有高雄市政府交通局
    95年11月28日高市交裁字第0950044141號函暨所附汽車駕照
    基本資料、違規查詢報表，舉發違反道路交通管理事件通知
    單、酒精濃度測試單各1 紙存卷可按，堪予認定。惟異議人
    猶以前揭情詞提出本件異議，經查：
（一）按道路交通管理處罰條例第35條第1 項、第3 項分別規定
      ：「汽車駕駛人，駕駛汽車經測試檢定有下列情形之一者
      ，處新臺幣一萬五千元以上六萬元以下罰鍰，並當場移置
      保管該汽車及吊扣其駕駛執照一年；因而肇事致人受傷者
      ，並吊扣其駕駛執照二年；致人重傷或死亡者，吊銷其駕
      駛執照，並不得再考領：一、酒精濃度超過規定標準。二
      、吸食毒品、迷幻藥、麻醉藥品及其相類似之管制藥品。
      」、「汽車駕駛人經依第一項規定吊扣駕駛執照，並於吊
      扣期間再有第一項情形者，處新臺幣六萬元罰鍰，並當場
      移置保管該汽車及吊銷其駕駛執照；如肇事致人重傷或死
      亡者，吊銷其駕駛執照，並不得再考領」，是上開條例第
      35條第3 項僅以「汽車駕駛人經依第1 項規定吊扣駕駛執
      照，並於吊扣期間再有第1 項情形」為其處罰要件，並未
      限於駕駛人係經依第35條第1 項規定吊扣駕照後，而於吊
      扣期間再駕駛同等級車輛而有同條第1 項情形始能依同條
      第3 項處以罰鍰並吊銷駕照及禁止考照，蓋本條第1 項、
      第3 項之立法目的係為維護社會大眾的安全，嚴禁酒後駕
      車，故對於違者採取罰鍰及吊扣、吊銷駕照之處分，初不
      以車輛等級有別而異其處罰規定，該條第3 項係對於曾經
      違反同條第1 項規定受罰後於吊扣駕照期間仍再犯酒後駕
      車而為之加重處罰規定，是上開條文既為遏止酒後駕車行
      為所由設，其加重處罰之規定自不以駕駛該已吊扣同等級
      車輛為限，易言之，如駕駛人前因酒醉駕駛車輛而遭以上
      開條文第1 項處以罰鍰及吊扣駕照後，於吊扣期間內再次
      因酒醉駕駛車輛而遭查獲，不論其前、後遭查獲時所駕車
      輛是否同等級，其第2 次酒醉駕車之行為即有同條第3 項
      加重處罰規定之適用，是本件異議人上開所辯，殊有誤會
      ，洵無足採。
（二）第按汽車駕駛人，因違反本條例及道路交通安全規則之規
      定，受吊扣或吊銷駕駛執照處分時，吊扣或吊銷其持有各
      級車類之駕駛執照；汽車駕駛人，曾依第29條第4 項、第
      30條第3 項、第33條第2 項、第35條第2 項前段、第3 項
      前段、第37條第3 項、第43 條 、第61條第1 項第3 款之
      規定吊銷駕駛執照者，3 年內不得考領駕駛執照，亦為道
      路交通管理處罰條例第68條、第67條第2 項所分別明定。
      本件異議人前因酒駕違規，經原處分機關處以吊扣職業聯
      結車駕駛執照1 年，復於該駕照吊扣期間，另於95年10月
      14日22時9 分許，因飲酒後騎乘車號OMT －565 號重型機
      車，經警開單舉發等情，已如前述，而原處分機關於高雄
      市政府警察局小港分局員警開單舉發後，並查知異議人前
      於95年1 月5 日已曾因酒醉駕車而違反處罰條例第35條第
      1 項規定遭處以罰鍰及吊扣駕照，改依處罰條例第35 條
      第3 項、第1 項規定，對異議人裁處罰鍰6 萬元，並吊銷
      其聯結車職業駕駛執照，並依同條例第67條第2 項規定，
      禁止其3 年內再行考領駕駛執照，核無不合。從而，異議
      人以上開理由聲明異議，殊無理由，自應予以駁回。
三、據上論斷，應依道路交通案件處理法第19條，裁定如主文。
中    華    民    國    95    年    12    月    29    日
                      交通法庭  法  官  蔣志宗
以上正本證明與原本無異。
如不服本裁定應於送達後5日內向本院提出抗告狀。
中    華    民    國    95    年    12    月    29    日
                                書記官  洪育祺


司法院資訊處製作；財團法人民間司法改革基金會備份。
